【裁判字號】    99,交聲,3332
【裁判日期】    991028
【裁判案由】    聲明異議
【裁判全文】
臺灣臺中地方法院交通事件裁定        99年度交聲字第3332號
原處分機關  交通部公路總局臺中區監理所臺中市監理站
異  議  人
即受處分人  甲○○
上列異議人因違反道路交通管理處罰條例案件，對於交通部公路
總局臺中區監理所臺中市監理站民國99年8月23日所為之處分(裁
監稽違字第裁61-KAK012625號)，聲明異議，本院裁定如下:
    主  文
異議駁回。
    理  由
一、聲明異議意旨略以：異議人即受處分人甲○○(下稱受處分
    人)於民國99年5月2日8時20分，因其所有車牌號碼XL6-837
    號重型機車，停放在雲林縣斗南火車站前，經警認其騎乘該
    機車有「於身心障礙專用停車位違規停車」之違規情事，經
    警拍照採證後製單逕行舉發，嗣原處分機關交通部公路總局
    臺中區監理所臺中市監理站(下稱原處分機關)仍認其確有上
    開違規行為，於99年8月23日以裁監稽違字第61-KAK012625
    號裁決書，依道路交通管理處罰條例第56條第1項第10款規
    定裁處新臺幣(下同)1200元罰鍰。然受處分人看到逕行舉發
    違規之放大照片，始發現該照片內竟然有人在挪移機車動作
    ，因受處分人原本停於線外內交界，並未違規佔用停於身心
    障礙專用停車位，應是照片中的人不知在何種狀況下，移動
    各輛機車等，而一併將上開機車挪移進去該停車位之框內邊
    請求明察秋毫，予以評斷云云。
二、按汽車駕駛人停車時，在設有殘障者專用停車標誌處所，非
    殘障用車不得停放；又汽車駕駛人停車時，有於身心障礙專
    用停車位違規停車之情形者，處最高額罰鍰1千2百元，道路
    交通安全規則第112條第1項第5款、道路交通管理處罰條例
    第56條第1項第10款、第3項分別定有明文。
三、經查：
(一)受處分人所有車牌號碼XL6-837號重型機車，於99年5月2日8
    時20分，確實停放在雲林縣斗南火車站之身心障礙專用停車
    位之左上角內等情，有上開機車之違規照片、雲林縣警察局
    舉發違反道路交通管理事件通知單(通知聯)各1張附卷可稽
    ，足認受處分人確有上開騎乘機車在身心障礙專用停車位停
    車之違規行為無誤。
(二)受處分人雖具狀辯以前詞，惟觀諸卷附違規照片中之不詳姓
    名男子，並無任何挪移機車之動作，且參以受處分人申訴時
    係以「今查看該警局照片影本，本人停於該殘障專用停車位
    的邊線，且只後輪押線，深覺並未影響或佔用身心障礙人停
    車空間」為由申訴，有申訴書影本1張在卷可參，根本未有
    一語提及機車遭人挪移情事，若其機車係因遭人挪移始停放
    於上開停車位之框內邊者，則其於申訴時豈有未就此節加以
    主張之理?足見其上開所辯，顯與事實不合，自難採信。
四、綜上所述，受處分人確有上開違規停車行為，應堪以認定。
    從而，原處分機關依上開規定，裁處受處分人罰鍰1200元，
    核無違誤，本件異議為無理由，應予駁回。
五、據上論斷，依道路交通管理處罰條例第87條第2項、道路交
    通案件處理辦法第19條，裁定如主文。
中    華    民    國    99    年    10    月    28    日
                    交通法庭    法  官  丁智慧
上正本證明與原本無異。
如不服本裁定，應於送達後5日內，向本院提出抗告狀。(應附繕
本)
                                書記官  王志
中    華    民    國    99    年    10    月    28    日

司法院資訊處製作；財團法人民間司法改革基金會備份。
